臺灣臺北地方法院民事裁定
111年度聲字第220號
聲  請  人  周義村  

            周良光  
            林俊輝  

            高玉薰  

            呂秀齡  

共      同
代  理  人  呂文正律師
相  對  人  千里華廈管理委員會

法定代理人  余信達律師

上列當事人間請求確認區分所有權人會議決議無效等事件，聲請
人聲請選任相對人之特別代理人，本院裁定如下：
    主  文
選任余信達律師於本院111年度訴字第714號確認區分所有權人會
議決議無效等事件，為相對人千里華廈管理委員會之特別代理人
。
    理  由
一、按對於無訴訟能力人為訴訟行為，因其無法定代理人，或其
    法定代理人不能行代理權，恐致久延而受損害者，得聲請受
    訴法院之審判長選任特別代理人，此項規定，於非法人團體
    之代表人或管理人準用之，民事訴訟法第51條第1項、第52
    條分別定有明文。
二、聲請意旨略以：聲請人已對相對人提起請求確認區分所有權
    人會議決議無效等之訴訟（本院111年度訴字第714號，下稱
    本案訴訟），惟因相對人之原主任委員王莉娟已於民國110
    年11月14日任期屆滿而解任，新選任之主任委員吳玉仙亦已
    為辭任之表示，相對人現無法定代理人可行使法律所規定之
    代理權，恐致本案訴訟有延誤之虞，故有為相對人選任特別
    代理人之必要，爰聲請本院為相對人選任特別代理人等語。
三、經查：
㈠、聲請人主張相對人之原主任委員王莉娟已因任期屆滿而解任
    ，新選任之主任委員吳玉仙亦已辭任之事實，有臺北市政府
    都市發展局110年6月10日北市都建字第1106042043號函、11
    0年度第1次千里華廈管理委員會臨時會議會議記錄、臺北華
    江橋郵局第32號存證信函在卷可稽，又相對人迄今尚未能再
    選任出新任主任委員，堪認相對人即被告目前於本案訴訟無
    法定代理人得代為訴訟行為。從而，聲請人為對相對人訴訟
    之必要，聲請為相對人選任特別代理人，核無不合，應予准
    許。
㈡、本院前電詢聲請人有無指定特別代理人之適當人選，經其表
    示並無指定為特別代理人之適當人選，有公務電話紀錄在卷
    可稽，審酌本案訴訟為請求確認區分所有權人會議決議無效
    或撤銷之事件，認以選任律師為相對人之特別代理人，應有
    能力代理相對人為訴訟行為，確實保障相對人之程序權益。
    復經本院以電話詢問臺北律師公會所提供願任特別代理人名
    冊上所載律師之意願後，余信達律師表示願意擔任相對人於
    本案訴訟之特別代理人，有公務電話紀錄附卷可參。是本院
    審酌余信達律師現為執業律師，應具有相關之專業智識以處
    理本件事務，則由余信達律師擔任相對人之特別代理人，應
    屬適當。爰依聲請人之聲請，選任余信達律師於本院111年
    度訴字第714號確認區分所有權人會議決議無效等事件，為
    相對人之特別代理人。
四、依民事訴訟法第51條第1項、第52條，裁定如主文。 　　
中    華    民    國   111    年    5     月    13    日
                  民事第四庭    法  官  蕭涵勻
以上正本係照原本作成。
如不服本裁定應於送達後10日內向本院提出抗告狀，並繳納抗告
費新臺幣1,000元。
中　　華　　民　　國　　111 　年　　5 　　月　　13　　日
                                書記官  林立原